臺灣雲林地方法院民事判決　　　　　　　95年度重訴字第26號
原　　　告　台灣庵原農藥股份有限公司
法定代理人　己○○
訴訟代理人　周炳成律師
被　　　告　丙○○
　　　　　　　　　　　10
　　　　　　丁○○
　　　　　　乙○○
共　　　同
訴訟代理人　劉意律師
上列當事人間請求不動產所有權移轉登記事件，本院於民國96年
6月4日言詞辯論終結，判決如下：
    主  文
原告之訴及假執行之聲請均駁回。
訴訟費用由原告負擔。
    事實及理由
一、原告主張：原告先於民國62年11月29日分別向訴外人癸○○
　　、丑○○、辛○○購買如附表編號5、6、7所示土地，復於6
　　2年11月 30日分別向訴外人寅○；卯○、巳○、辰○○；周
　　男、壬○○、庚○○；甲○○購買如附表編號3 ；4 ；8 、
  　9 、10；11 ─ 13所示土地，又於65年8 月30日向訴外人申
    ○○、子○購買如附表編號1 、2 所示土地，因礙於當時土
    地法第30條規定，遂與訴外人午○○、張聰鎰、林謀石成立
    借名登記契約，分別於上開時日將如附表編號5 、6 、7 所
    示土地登記與訴外人午○○、如附表編號3 ；4 ；8 、9 、
    10；11─13所示土地登記與訴外人張聰鎰、如附表編號1、2
    所示土地登記與訴外人林謀石，嗣原告與被告丙○○成立信
    託或借名登記契約，分別於66年4 月17日、66年4 月18日、
    66年4 月28日將如附表編號3 、4 所示土地、如附表編號 1
    所示土地、如附表編號2 、5 ─13號土地登記與被告丙○○
    ，詎被告丙○○竟於91年2 月21日將如附表編號5 ─8 所示
    土地、如附表編號9 ─13分別贈與與被告乙○○、丁○○，
    並於91年3 月25日辦理登記完畢，被告丙○○顯違背上開信
    託或借名登記契約，茲因現行土地法規定農地可自由轉讓，
    爰以本狀向被告丙○○為終止信託或借名登記契約之意思表
    示，依信託或借名登記契約之法律關係，請求被告丙○○將
    如附表編號所示編號1 ─4 號土地移轉登記與原告或原告指
    定之訴外人己○○，縱認原告與被告丙○○之信託或借名登
    記契約不成立，原告亦得依民法第179 條規定提起本訴。再
    被告明知原告在如附表編號5 ─13所示土地上設置農場，且
    持有土地所有權狀，猶為上開贈與移轉登記，並設定高額抵
    押借款，顯共同背於善良風俗故意不法侵害原告之權利，爰
    依民法第184 、185 條規定請求被告連帶賠償新台幣（下同
    ）10,602,400元，縱認被告共同侵權行為不成立，惟被告丙○○於原告終止上開信託或借名登記契約後，原應負將如附
    表編號5 ─13所示土地移轉登記與原告之義務，然因該地業
    已贈與移轉登記與被告乙○○、吳鍚文，而無法移轉登記與
    原告，則原告亦得依給付不能債務不履行之法律關係，請求
    被告丙○○賠償此部分之損害等語。並聲明：
　(一)先位之訴：
　1.被告丙○○應將如附表編號1─4所示土地移轉登記與原告。
  2.被告應連帶給付原告10,602,400元，及自起訴狀繕本送達之
    翌日起至清償日止，按週年利率5%計算之利息。
  3.上開第2項聲明部分，願供擔保請准宣告假執行。
　(二)備位之訴：
　1.被告丙○○應將如附表編號1 ─4 所示土地移轉登記與原告
　  指定之人己○○。
  2.被告應連帶給付原告10,602,400元，及自起訴狀繕本送達之
    翌日起至清償日止，按週年利率5%計算之利息。
  3.上開第2項聲明部分，願供擔保請准宣告假執行。
二、被告則以：被告否認原告將如附表所示土地信託或借名登記
    與被告丙○○，原告自應負舉證責任，雖原告舉證人午○○
    、覺書等為證，然此至多僅能證明原告將如附表所示土地信
    託或借名登記在證人午○○等人名下，要不足以證明原告與
    被告丙○○之移轉土地登記原因，實則如附表所示土地確係
    被告丙○○所有，此觀之被告丙○○持有與訴外人林謀石、
    午○○之買賣所有權移轉契約書，及繳納稅捐規費收據，與
    陳情書自明，至原告之所以持有如附表所示土地之所有權狀
    ，及設定抵押借款，乃原告前法定代理人吳德俊係被告丙○○之兄長，因原告公司欠缺資金，而央請被告丙○○提供如
    附表所示土地供原告抵押貸款，被告丙○○基於兄弟情誼遂
    將土地所有權狀交付與其辦理抵押借款，且為其隨時辦理方
    便，並交由其保管，原告自難持此為有利於己之主張，縱認
    彼等成立信託或借名登記契約亦因違反舊土地法第30條規定
    而無效，被告丙○○自無庸負移轉如附表編號1 ─4 所示土
    地登記義務，何況原告為私法人，依農業發展條例第33條規
    定，自不得承受如附表編號1 ─4 所示土地，原告提起本訴
    顯欠缺權利保護要件，不應准許。再被告丙○○因時隔已久
　　，而淡忘將土地所有權狀交與訴外人吳德俊保管一事，因年
　  事已高，欲將如附表所示土地移轉登記與其子乙○○、丁○○，卻遍尋不著土地所有權狀，斯時訴外人吳德俊已死亡，
    詢問訴外人吳德俊配偶是否保管權狀，亦稱遍尋不著，被告
    丙○○始申請補發，以利辦理移轉登記，被告否認有原告所
    指共同侵權行為之舉，原告自應負舉證責任，何況如附表所
    示土地移轉登記多年，請求權時效顯已消滅，被告依法自得
    為時效抗辯等語置辯。並聲明：
　(一)原告之訴駁回。
　(二)如受不利判決，願供擔保請准宣告免假執行。
三、兩造不爭執之事實：
　(一)依土地登記謄本所載，如附表所示土地登載為被告丙○○所
　  有，被告丙○○於91年2 月21日將如附表編號5 ─8 所示土
    地、如附表編號9 ─13分別贈與與被告乙○○、丁○○，並
    於91年3 月25日辦理登記完畢。
  (二)原告為債務人、被告丙○○為義務人，以如附表編號1 、 2
    、5 ─13號土地等為共同擔保，先於67年5 月16日與訴外人
    台灣省合作金庫銀行訂定本金最高限額抵押權4,000,000 元
    契約，並於同月17日辦理抵押權設定登記完畢，復於 73年8
    月4 日再訂定本金最高限額抵押權6,000,000 元契約，並於
    同月16日辦理抵押權設定登記完畢，嗣於81年1 月27日以清
    償為發生原因，而於81年1 月31日辦理塗銷上開抵押權登記
    完畢。
　(三)原告持有原證3 、8 、9 、16、17、18原本、被告持有 證1
    原本。
　(四)原告在如附表編號1─4所示土地上設置工廠設施使用。
　(五)依農業發展條例第33條規定，原告經許可者得承受如附表所
　  示土地，然迄今原告仍未取得許可。
  (六)雲林縣虎尾地政事務所95年6 月22日虎地一字第0950002646
    號函、股份有限公司變更登記事項卡。
四、本件兩造所爭執處，應在於：
　(一)原告與被告丙○○就如附表所示土地是否成立信託或借名登
    記契約？
　(二)如認彼等間成立信託或借名登記契約，該信託或借名登記契
  　約是否無效？
  (三)苟認有效，被告丙○○負有將如附表編號1 ─4 號土地移轉
    登記之義務是否業已罹於時效？
　(四)苟認無效，則原告再據不當得利之法律關係請求，於法是否
　  有據？是否亦已罹於時效？
　(五)原告以被告之上開兩造不爭執之第(一)項事實之舉，主張依民
　  法第185 條規定請求被告連帶賠償如附表編號5 ─13所示土
    地之一部損害，於法是否有據？
　(六)苟認於法有據，原告上開之共同侵權行為損害賠償請求權是
　  否罹於時效？
　(七)苟認於法無據，則原告再據給付不能之法律關係，請求被告
  　丙○○賠償此部分之損害，是否有理由？是否已罹於時效？
五、茲論述如下：
　(一)按當事人主張有利於己之事實者，就其事實有舉證之責任，
    民事訴訟法第277 條前段定有明文。所謂舉證係指就爭訟事
    實提出足供法院對其所主張者為有利認定之證據而言，若所
    舉證據，不能對其爭訟事實為相當之證明，自無從認定其主
    張為真正。又主張法律關係存在之當事人，就該法律關係發
    生所須具備之要件，應先負舉證之責任，原告就其主張之事
    實，不舉證證明者，被告本無須就其抗辯之事實，負舉證之
    責任，縱令被告就其抗辯事實不能舉證，或其所舉證據尚有
    疵累，亦應駁回原告之請求，此為舉證責任分擔之原則，再
    信託係契約行為，原告主張信託關係存在，應就信託契約確
    已成立之事實，負舉證責任，若其先不能舉證，則被告就其
    抗辯事實即令不能舉證，或其所舉證據尚有疵累，亦應駁回
    原告之請求，最高法院17年度上字第917 號判例、87年度台
    上字第562 號判決可資參照。
　(二)原告主張原告與被告丙○○就如附表所示土地成立信託或借
　  名登記契約等語，惟為被告所否認，則揆之上開判例意旨，
    原告自應就原告與被告丙○○就如附表所示土地成立信託或
    借名登記契約乙節先負舉證責任。經查：
　1.原告主張原告與被告丙○○就如附表所示土地成立信託或借
　  名登記契約等語，雖據提出不動產土地監證費繳納收據、契
    稅繳納通知書、土地買賣所有權移轉契約書、覺書為證，然
    觀之不動產土地監證費繳納收據、契稅繳納通知書、土地買
    賣所有權移轉契約書、覺書所載內容，至多僅能證明原告向
    訴外人癸○○等人購買如附表所示土地，因礙於斯時之土地
    法第30條規定，而無法移轉登記與原告，原告遂與訴外人午
    ○○、張聰鎰、林謀石成立借名登記契約，並移轉登記與訴
    外人午○○、張聰鎰、林謀石之情為真，要不足以認定原告
    與被告丙○○就如附表所示土地成立信託或借名登記契約之
    節為真，是原告尚難持上開文件為有利於己之證明。
　2.原告雖舉證人午○○、張聰鎰、戊○○之證詞為證，惟據證
　  人午○○、張聰鎰、戊○○分別到庭具結稱：「伊不認識訴
    外人癸○○、丑○○、辛○○，當初是伊先生吳明通幫原告
    找1 、2 甲土地建廠，伊等遂託綽號『阿南』尋找，『阿南
    』真實姓名、住址為何，伊並不清楚，土地買賣價金約70餘
    萬元，購買之時原告原法定代理人吳德俊南下看地，因滿意
    地形方正而決定購買，然因法律規定無法移轉登記與原告，
    遂匯錢至伊帳戶，並借伊名義購買，約2 、3 年後，訴外人
    吳德俊之弟即被告丙○○自高雄北上雲林時，因其有自耕農
    身分，伊先生遂叫伊將土地移轉登記與被告丙○○，伊即將
    身分證、印鑑交與代書辦理，至於何以土地要移轉登記與被
    告丙○○之原因，伊不清楚。」「訴外人吳德俊係伊姊夫，
    伊不認識訴外人寅○、卯○、巳○、辰○○、周男、壬○○
　　、庚○○、甲○○，當初原告購買農地之時，因伊具自耕農
　  身分，遂以伊之名義登記，至67年間，伊另覓新職離開原告
    公司之際，伊即在土地移轉契約書上簽章，並將移轉登記所
    需相關資料交與原告，至原告如何處理、移轉登記與誰、土
    地代書為何人，伊不清楚，伊並無看過及保管土地所有權狀
    ，亦未收受任何報酬。」「伊係辦理如附表所示土地移轉登
    記之土地代書，相關送件等資料見今日庭呈之明細表所載，
    原告於62年間購買土地申請移轉登記時，因不符自耕農身分
    而遭駁回，當初是訴外人吳明通帶訴外人吳德俊、魏本禮至
    事務所辦理，原本是要登記與訴外人吳錫珪，後登記與訴外
    人吳明通之配偶午○○，訴外人午○○無條件為登記名義人
    ，至66年間被告丙○○自高雄來雲林之時，原告即委託伊辦
    理移轉登記與被告丙○○，然原告為何要辦理移轉登記與被
    告丙○○，伊並不知悉，伊只是按照原告指示辦理，並於辦
    理完畢將土地所有權狀交付與原告，因委託人是原告，另原
    告所有同地段第2323至2327號土地亦係伊辦理移轉登記，因
    該5 筆土地非農地，故直接移轉登記與原告，後於64年間訴
    外人吳明通告知因政府十大建設要求原告辦理貸款，遂載伊
    至合庫辦理該5 筆土地之600 萬元貸款，之後即未再辦理原
    告任何委託事項。」等語，至多僅能證明原告主張其與訴外
    人午○○、張聰鎰、林謀石成立借名登記契約，而將如附表
    所示土地移轉登記與訴外人午○○、張聰鎰、林謀石乙節為
    真，惟原告何以將如附表所示土地自借名登記人移轉登記與
    被告丙○○之原因不一，非僅出於原告所稱係出於與被告丙○○成立信託或借名登記契約之一端，原告尚難以借名登記
    人依其指示，將如附表所示土地移轉登記與被告丙○○一事
    ，即得遽以主張彼等有成立信託或借名登記契約之情為真，
    是原告要難持證人午○○、張聰鎰、戊○○上開證詞為有利
    於己之證明。
　3.原告次持如附表所示土地之土地所有權狀證明其與被告丙○○成立信託或借名登記契約為真，並提出土地所有權狀原本
    為證，然不動產之所有權狀僅是表彰權利之文書，持有所有
    權狀者，未必即為所有權人，且持有不動產所有權狀者，該
    所有權狀亦非必確由所有權人交付；縱使為所有權人交付，
    其交付之目的可能不一，衡情自無從由所有權狀持有之外觀
    ，判斷不動產所有權人之用意何在？或係如原告所稱係證明
    其與被告丙○○成立信託或借名登記契約之憑證，或係如被
    告所稱因原告之原法定代理人吳德俊亟需資金，而商議被告
    丙○○提供如附表所示土地設定抵押借款，被告丙○○遂將
    如附表所示土地之土地所有權狀交與原告之原法定代理人吳
    德俊辦理，嗣並置放於訴外人吳德俊處，俾以隨時辦理抵押
    借款，均不無可能，蓋參之原告並不否認被告持有訴外人午
    ○○、張聰鎰、林謀石與被告丙○○之不動產土地監證費繳
    納收據、契稅繳納通知書、土地買賣所有權移轉契約書原本
    之情，雖原告陳稱該等原本乃被告丙○○非法取得等語，惟
    原告就此節迄仍未舉證以實其說，要不足取，依原告迄今仍
    持有訴外人癸○○等人與訴外人午○○、張聰鎰、林謀石之
    不動產土地監證費繳納收據、契稅繳納通知書、土地買賣所
    有權移轉契約書、覺書原本乙節觀之，顯見原告留存相關文
    件、資料甚為仔細謹慎，則苟原告所陳上開情節為真，其焉
    未能保存時隔較近之訴外人午○○、張聰鎰、林謀石與被告
    丙○○間不動產土地監證費繳納收據、契稅繳納通知書、土
    地買賣所有權移轉契約書原本，反卻持有時隔較遠之訴外人
    癸○○等人訴外人午○○、張聰鎰、林謀石間不動產土地監
    證費繳納收據、契稅繳納通知書、土地買賣所有權移轉契約
    書、覺書原本之理？甚且，如附表所示土地之相關水利會費
    、房屋稅自始均由被告丙○○繳納之情，亦為原告所不否認
    ，此核與借名或信託登記契約所生相關稅捐規費係由信託人
    繳納之常情，相互杆格，則被告所抗辯上開情節之可能性，
    自無從排除，是縱原告持有如附表所示土地之土地所有權狀
    原本，然此尚不足遽而推論原告與被告丙○○成立信託或借
    名登記契約乙事為真，是原告自難持此為有利於己之主張。
　4.原告復主張依被告丙○○資歷，要無買受如附表所示土地之
  　經濟能力，何況原告公司於該時經營良善，斷無出售如附表
    所示土地與被告丙○○之理等語，惟依卷附坐落雲林縣虎尾
    鎮○○○段第2323至2327號土地登記簿謄本之主登記次序第
    、肆欄所載內容，乃原告因積欠稅捐，相關稅捐機關遂以
    66 年11 月28日為原因發生日期，向雲林縣虎尾地政事務所
    申請禁止處分登記，雲林縣虎尾地政事務所乃於66年12月 1
    日登記完畢，直至67年3 月13日稅捐機關始申請塗銷禁止處
    分登記，雲林縣虎尾地政事務所才於67年3 月13日辦理塗銷
    登記完畢，則於該時，原告究否有其所自稱經營良善，資力
    無虞之情，即有可疑，反觀卷附臨時登記證書、被告丙○○
    戶籍謄本之戶長變更及全戶動態記事欄所載內容，可知被告
    丙○○係25年1 月9 日出生，於51年9 月間取得20頓以上漁
    輪漁撈長臨時登記證書，而原告並不否認被告丙○○未搬遷
    至雲林居住前，係從事漁業工作之情，則算至被告丙○○於
    66年1 月20日遷入雲林縣虎尾鎮頂溪里16鄰中與34號居住之
    時止，被告丙○○業已從事20頓以上漁輪漁撈長職務長達14
    餘年之久，依該時之社會經濟、生活水準而言，足認被告丙○○顯有相當資力購買如附表所示土地，則原告自難持被告
    丙○○資力有無一事，即得遽予排除被告丙○○買受如附表
    所示土地之可能性，是原告徒以上開情詞主張其與被告丙○○就如附表所示土地即係成立信託或借名登記契約之節，尚
    難採信。
　5.原告繼以被告無償提供如附表所示土地（編號3 、4 土地除
  　外），與原告所有上開第2323至2327號土地設定共同抵押借
　　款一事，主張如附表所示土地確為原告信託或借名登記於被
  　告丙○○名下等語，然原告之原法定代理人吳德俊與被告丙○○係兄弟關係，為兩造所不爭執，而依我國社會一般情形
    ，主債務人與連帶保證人間為親屬關係，且衡常無償提供不
    動產予主債務人設定最高限額抵押權之情，比比皆是，本件
    自無從排除被告丙○○基於兄弟情誼，而提供如附表所示土
    地（編號3 、4 土地除外）予原告之原法定代理人吳德俊，
    訴外人吳德俊再連同原告所有上開第2323至2327號土地共同
    設定最高限額抵押權借款之可能性。是原告持被告丙○○提
    供如附表所示土地（編號3 、4 土地除外）與原告設定共同
    最高限額抵押權借款一事，主張其與被告丙○○成立信託或
　　借名登記契約等語，尚嫌速斷，要不足取。
　6.原告又主張如附表所示土地苟非原告所有，被告焉會同意原
　  告在如附表編號1 ─4 所示土地上設置工廠設施使用，甚且
    在如附表編號5 ─13所示土地上為農藥試驗，未曾向原告收
    取任何補償費用，足見如附表所示土地為原告所有，其與被
    告丙○○成立信託或借名登記契約等語。然原告使用如附表
    所示土地之原因事實非僅出於土地所有權人之一端，或係如
    原告所稱如附表所示土地為其所有，而信託或借名登記與被
    告丙○○，或係如被告所稱被告丙○○基於兄弟情誼供原告
    使用如附表所示土地，原告則給付被告丙○○補償費，均不
    無可能，原告徒以如附表所示土地使用情況，遽以推論如附
　　表所示土地為其所有，而信託或借名登記與被告丙○○乙節
　  ，尚乏所據，不足憑採。
　7.原告另主張證人張聰鎰與被告協議如附表所示土地，被告於
　  協議時要求如附表所示編號1 ─4 號土地同意原告無償使用
    ，其餘土地及其上建物仍為被告所有，苟非如附表所示土地
    為原告所有，被告何需與原告協商，可知如附表所示土地確
    為原告所有等語，並提出證人張聰鎰到庭證稱：「伊約於90
    幾年間與被告丁○○協調土地事宜，因伊就如附表所示土地
    之來龍去脈甚為清楚，當時常聽訴外人吳德俊提及土地係原
    告所有，伊遂告知被告丁○○該地係原告所有應返還與原告
    ，被告丁○○表示要原告將如附表編號5 ─13號土地給他們
    ，其餘土地則供原告無償使用，然協調並沒有結果。」等語
    為證，然證人張聰鎰此部分之證詞核與其上開證述於交付相
    關辦理所有權移轉登記資料與原告後，其就原告如何處理、
    移轉登記與誰、土地代書為何人等節，伊並不清楚等語，相
    互齟齬，足見證人張聰鎰僅憑其係如附表所示編號3 、4 、
    8 ─13號土地之借名登記人，於另覓新職離開原告公司之際
    ，在土地移轉契約書上簽章，並將移轉登記所需相關資料交
    與原告，及嗣後如附表所示土地登記在被告丙○○名下各節
    ，即逕將該兩者相互連結，而認原告與被告丙○○即係成立
    信託或借名登記契約之情，要嫌速斷，尚乏所據，是證人張
    聰鎰此部分之證詞顯不足採，又縱兩造曾就如附表所示土地
    協商，惟協商之原因事實不一，非即得遽而推論如附表所示
    土地苟非原告所有，被告焉需協商，足見該地為原告所有之
    情為真，是原告此部分之主張，尚乏所據，要難採信。
　8.再原告舉證人未○○證明如附表所示土地為原告所有乙情，
　  然證人未○○亦當庭自承其係從旁知道如附表所示土地，原
    告是借被告丙○○名義登記之情，是原告亦難持證人未○○
    為有利於己之證明，此外，原告迄今仍無法舉證證明如附表
    所示土地為其所有，原告與被告丙○○就如附表所示土地成
    立信託或借名登記契約之節為真，則揆之上開判例，尚難認
    原告主張如附表所示土地為原告所有，原告與被告丙○○就
    如附表所示土地成立信託或借名登記契約之情為真，則原告
　　此部分之主張，亦顯無可採，不足採信。
六、從而，原告既無法證明如附表所示土地為原告所有，原告與
    被告丙○○就如附表所示土地成立信託或借名登記契約之情
    為真實，已如前述，原告自無從對於不存在之契約關係為終
　　止之意思表示，是原告主張終止與被告丙○○間之信託或借
    名登記契約或依民法第179 條規定，請求被告丙○○將如附
    表編號所示編號1 ─4 號土地移轉登記與原告或原告指定之
　　訴外人己○○，並再據民法第185 條或給付不能之債務不履
　  行法律關係，請求被告連帶賠償如附表編號5 ─13所示土地
    之一部損害10,602,400元，或被告丙○○賠償10,602,400元
    與原告，為無理由，應予駁回。而其假執行宣告之聲請亦失
    所附麗，應併予駁回。
七、本件事證已臻明確，兩造其餘攻擊、防禦方法及所舉證據，
    無礙勝負之判斷，爰不一一論列，附此敘明。
八、訴訟費用負擔之依據：依民事訴訟法第78條。
中　　華　　民　　國　　96　　年　　7 　　月　　4 　　日
                  民事第二庭    法  官  陳秋如
以上正本係照原本作成
如對本判決上訴，須於判決送達後20日內向本院提出上訴狀（需
附繕本）
中　　華　　民　　國　　96　　年　　7 　　月　　4 　　日
                                書記官　王秀如
┌────────────────────────────────────────────┐
│附表：　　　　　　　　　　　　　　　　　　　　　　　　　　　　　　　　　　　　　　　　　│
├─┬─────────────────────────┬─┬──────┬───────┤
│編│　　　土　　　　　地　　　　　坐　　　　　落　　　│地│面　　　　積│權　　　　　利│
│　├───┬────┬───┬───┬────────┤　├──────┤　　　　　　　│
│號│縣　市│鄉鎮市區○　段　○○　段│　地　　　　號　│目│　平方公尺　│範　　　　　圍│
├─┼───┼────┼───┼───┼────────┼─┼──────┼───────┤
│1 │雲林縣│虎尾鎮  │過溪子│      │2321            │田│1,952       │全部          │
├─┼───┼────┼───┼───┼────────┼─┼──────┼───────┤
│2 │雲林縣│虎尾鎮  │過溪子│      │2322            │田│2,640       │全部          │
├─┼───┼────┼───┼───┼────────┼─┼──────┼───────┤
│3 │雲林縣│虎尾鎮  │過溪子│      │2328            │田│2,048       │全部          │
├─┼───┼────┼───┼───┼────────┼─┼──────┼───────┤
│4 │雲林縣│虎尾鎮  │過溪子│      │2329            │田│1,924       │全部          │
├─┼───┼────┼───┼───┼────────┼─┼──────┼───────┤
│5 │雲林縣│虎尾鎮  │過溪子│      │3990            │田│3,287       │全部          │
├─┼───┼────┼───┼───┼────────┼─┼──────┼───────┤
│6 │雲林縣│虎尾鎮  │過溪子│      │3991            │田│1,965       │全部          │
├─┼───┼────┼───┼───┼────────┼─┼──────┼───────┤
│7 │雲林縣│虎尾鎮  │過溪子│      │3992            │田│2,728       │全部          │
├─┼───┼────┼───┼───┼────────┼─┼──────┼───────┤
│8 │雲林縣│虎尾鎮  │過溪子│      │3993            │田│1,965       │全部          │
├─┼───┼────┼───┼───┼────────┼─┼──────┼───────┤
│9 │雲林縣│虎尾鎮  │過溪子│      │3994            │田│2,620       │全部          │
├─┼───┼────┼───┼───┼────────┼─┼──────┼───────┤
│10│雲林縣│虎尾鎮  │過溪子│      │3995            │田│2,401       │全部          │
├─┼───┼────┼───┼───┼────────┼─┼──────┼───────┤
│11│雲林縣│虎尾鎮  │過溪子│      │3996            │田│1,746       │全部          │
├─┼───┼────┼───┼───┼────────┼─┼──────┼───────┤
│12│雲林縣│虎尾鎮  │過溪子│      │3997            │田│2,183       │全部          │
├─┼───┼────┼───┼───┼────────┼─┼──────┼───────┤
│13│雲林縣│虎尾鎮  │過溪子│      │3998            │田│2,728       │全部          │
└─┴───┴────┴───┴───┴────────┴─┴──────┴───────┘
